臺灣高雄地方法院刑事裁定　　　　　　　　　　　　九十三年度交聲字第二五號
　　原處分機關　高雄市政府交通局交通事件裁決處
　　受處分人即　甲○○
　　異　議　人
右列受處分人因違反道路交通管理處罰條例案件，對於高雄市政府交通局交通事件裁
決處九十三年五月二十四日所為之裁決處分（原處分：高市府交裁字第裁三二－Ｂ0
0000000號），聲明異議，本院裁定如左：
    主  文
異議駁回。
    理  由
一、聲請異議意旨略以：原處分意旨認異議人即受處分人甲○○於民國九十三年一月
    十日零時十許，酒後騎乘牌照號碼為ＸＴＣ－一九八號之重型機車（以下簡稱系
    爭機車），行經高雄市○○區○○路一○○巷與中油便道路口時，因酒後已無法
    安全駕駛，而不慎自行摔倒並致昏迷不醒，經送醫急救並測得血液中酒精濃度為
    二○九ＭＧ／ＤＬ，換算為呼氣酒精濃度則高達一點○四ＭＧ／Ｌ，故依道路交
    通管理處罰條例第三十五條第一項第一款之規定，科處異議人罰鍰新台幣四萬五
    千元整，並吊扣駕駛執照十二個月云云；然本件交通事故於經第三人發現時，異
    議人業已昏迷倒地始經報警處理，故員警到場後亦未見受處分人有騎乘該輛機車
    之事實，且該事故現場相當偏僻，並正值深夜，現場亦無目擊證人指證異議人有
    騎乘機車之事實，況異議人於該意外發生後已出現智力減退之現場，而喪失對於
    案發前後之記憶，故就當日究係與何人於何處因何事飲酒及受處分人究係自行騎
    乘該車或係經由他人所搭載，並於意外發生後遭遺棄於現場等情事已不復記憶。
    而異議人有無違反法律上之義務或禁止義務，而應受行政罰時，仍應由行政處分
    機關負舉證之證，是本案處理員警僅以事發現場倒地昏迷不醒之受處分人酒精濃
    度超過標準值而逕以認定酒後騎乘機車者即為異議人，即有違上開原則，故爰請
    撤銷原處分。
二、按汽車駕駛人，駕駛汽車經測試檢定有左列情形之一者，處新臺幣一萬五千元以
    上六萬元以下罰鍰，並當場移置保管其車輛及吊扣其駕駛執照一年；因而肇事致
    人受傷者，並吊扣其駕駛執照二年；致人重傷或死亡者，吊銷其駕駛執照，並不
    得再考領：一酒精濃度超過規定標準，道路交通管理處罰條例第三十五條第一項
    第一款分別定有明文。又按汽車駕駛人，飲用酒類或其他類似物後其吐氣所含酒
    精濃度超過每公升零點二五毫克或血液中酒精濃度超過百分之零點零五以上者，
    不得駕車，道路交通安全規則第一百十四條第二款亦定有明文。故如汽車駕駛人
    飲酒後，其吐氣所含酒精濃度已達每公升零點二五毫克以上者，即可認為酒精濃
    度超過規定之標準，其經警查獲者，自得依前開規定對汽車駕駛人予以裁罰。
三、經查，異議人於九十三年一月十日零時十分許，係因摔到於地上，經路人通報高
    雄市政府警察局楠梓分局人員後，由證人即楊朝富員警到場處理，後經將異議人
    送往高雄市健仁醫院就醫並抽血檢驗，發現異議人血液中酒精濃度高達二○九Ｍ
    Ｇ／ＤＬ，折算呼氣酒精濃度為每公升一點零四毫克等情，業經證人楊朝富到庭
    證述綦詳，並有高雄市健仁醫院出具之藥物濃度報告單一紙附高市警楠分三字第
    ○九三○○○○六五○號案卷可稽，而足證異議人於發後當日確有飲用酒類，且
    其吐氣所含酒精濃度確已超過每公升零點二五毫克一情，應堪認定。又異議人雖
    一再否認有騎乘機車之行為，然其亦於本院調查中陳稱其於案發前一日即九十三
    年一月九日確有騎乘系爭機車去上班，而其為路人發現處亦為其平日上、下班必
    經之路程等情；再證人楊朝富亦於本院調查中到庭證稱伊到達案發現場時，系爭
    機車與異議人大約相差一、二公尺，機車係靠左側倒於地上，而異議人則昏迷並
    倒於該輛機車之右側，現場只有遺落一頂安全帽，且當時機車之引擎仍是溫熱的
    ，另異議人之右臉頰均在流血，而當時除了路人之外，別無其他人員在現場等語
    （參本院九十三年八月十九日之訊問筆錄第六頁至第八頁），是以證人楊朝富與
    異議人互不相識，證人楊朝富並為依法執行職務之警員，伊當無故意誣陷異議人
    之可能，是證人楊朝富之證詞，自屬可信。從而，以證人楊朝富至現場處理時，
    異議人身旁之系爭機車引擎仍有溫度，且別無他人在場，現場亦僅有一頂安全帽
    ，及異議人於當日確係騎乘該輛機車上班，該路段復為異議人之上、下班必經路
    段等情，顯見異議人於昏倒前，應係騎乘系爭車輛行經案發處無疑。因系爭機車
    若係由他人所騎乘，且搭載已酒醉之異議人至現場，該人必與異議人互為熟識，
    惟何以異議人自案發後直至本院調查時，均未能尋得該人，此亦與常情不符，是
    異議人辯稱其於案發當日並無酒後騎乘系爭機車行經該案發處並發生車禍之語，
    顯無可採。故綜合以上各情以觀，異議人確有於案發日騎乘系爭機車之行為，應
    堪認定。從而，原處分機關依道路交通管理處罰條例第三十五條第一項第一款之
    規定，裁處異議人罰鍰新台幣四萬五千元，並無不當。本件異議為無理由，應予
    駁回。
四、據上論斷，應依道路交通案件處理法第十九條，裁定如主文。
中      華      民      國    九十三    年      八      月    三十      日
                                臺灣高雄地方法院交通法庭
                                    法  官    林靜梅
右正本證明與原本無異。
如不服本裁定，應於裁定送達後五日內，向本院提出抗告狀。
                                    書記官    洪生輝
中    華    民    國      九十三      年      八      月      三十      日
